【裁判字號】    99,易,944
【裁判日期】    990730
【裁判案由】    賭博
【裁判全文】
臺灣臺南地方法院刑事判決               99年度易字第944號
公  訴  人  臺灣臺南地方法院檢察署檢察官
被      告  丁○○
            甲○○
            丙○○
上列被告因賭博案件，經檢察官提起公訴（99年度偵字第3476號
），被告於本院準備程序時，就被訴事實均為有罪之陳述，經本
院裁定以簡式審判程序審理，判決如下：
    主  文
丁○○、甲○○、丙○○共同犯圖利聚眾賭博罪。丁○○處有期
徒刑陸月，如易科罰金，以新臺幣貳仟元折算壹日。甲○○、丙○○各處有期徒刑參月，如易科罰金，均以新臺幣壹仟元折算壹
日。扣案天九牌壹副、骰子壹盒、賭資新臺幣壹萬伍仟貳佰貳拾
元、無線電貳支、壓克力塑膠盒壹個、帳冊壹本，均沒收。
    事實及理由
一、丁○○基於供給賭博場所、聚眾賭博以營利之意圖，於民國
    99年2月4日，以每個月新臺幣（下同）4千5百元租金，向不
    知情之郭俊郎承租臺南縣西港鄉新復村新港35之1號之房屋
    ，並分別以每日2千元、1千元之代價，雇用有犯意聯絡之甲○○、丙○○分別擔任收取賭金及記帳等工作，即在上開公
    眾得出入之場所，聚集不特定人以天九牌賭博財物。其賭法
    為每局4人參與，由參與賭局之人輪流擔任莊家，其餘賭客
    則分別為初家、川家、尾家，賭客下注後，依序抽牌1張，
    每局每人抽4張牌，再依所抽得牌面點數排列組合後，與莊
    家比大小，若點數多於莊家者，擔任莊家之賭客需按各家押
    注金額，以1比1之比率賠付等額之金錢，反之，賭金則由莊
    家沒收，而丁○○則按賭客每押注3百元抽取10元、或每1千
    元抽取30元之比例抽頭，期間且有5度與其他賭客進行對賭
    。迄至99年2月11日凌晨0時30分許，為警當場查獲賭客周勝
    欽、王榮村、韓凱霖、謝明志、江程致、謝俊民、黃士育（
    所涉賭博部分，檢察官另為職權不起訴處分）、在場旁觀之
    江程致、謝俊民、黃士育、吳國輝、盧聖娜、葉馨宜、陳昭
    宏、陳慶鴻、謝文正等人（前開諸人均由檢察官另為不起訴
    處分），並扣得賭具天九牌1副、骰子1盒、賭資15,220 元
    ，及丁○○所有供經營賭場所用之無線電2支、壓克力塑膠
    盒1個、帳冊1本等物品。
二、本件被告丁○○、甲○○、丙○○3人所犯均為死刑、無期
    徒刑或最輕本刑為3年以上有期徒刑以外之罪，其於準備程
    序中就被訴事實為有罪之陳述，經法官告知簡式審判程序之
    旨，並聽取公訴人之意見後，爰依刑事訴訟法第273條之1第
    1項規定，裁定進行簡式審判程序；又本案之證據調查，依
    刑事訴訟法第273條之2規定，不受同法第159條第1項、第
    161條之2、第161條之3、第163條之1及第164條至第170條規
    定之限制，均合先敘明。
三、證據名稱：
  (一)同案被告周勝欽、王榮村、韓凱霖、謝明志、江程致、謝俊
    民、黃士育於警詢中陳述。
  (二)現場照片。
  (三)扣案物品。
  (四)被告3人自白。
四、被告3人自99年2月4日起至同月11日為警查獲止，在前開處
    所經營天九牌賭場，並藉此抽頭牟利，此種犯罪形態本質上
    具有反覆、延續之特質，依社會通念，屬具有預定多數同種
    類之行為將反覆實行特質之集合犯，應包括性地論以一罪。
    是核被告丁○○開設賭場、被告甲○○、丙○○擔任員工參
    與經營，所為均係犯刑法第268條之供給賭博場所與聚眾賭
    博罪；被告丁○○先後5度參與對賭，所為則另犯刑法第266
    條之賭博罪。又被告甲○○、丙○○2人所犯供給賭博場所
    、聚眾賭博罪，與被告丁○○所為上開2罪及賭博罪，均係
    以一行為觸犯數項罪名，為想像競合犯，均應依刑法第55條
    規定，從一重之圖利聚眾賭博罪處斷。又被告3人間對於經
    營賭場、聚眾賭博而抽頭營利部分，有犯意之聯絡與行為分
    擔，均為共同正犯。
五、扣案天九牌1副、骰子1盒、賭資1萬5千2百20元，為當場賭
    博之器具及賭資，應依刑法第266條第2項規定沒收。至另扣
    案之無線電2支、壓克力塑膠盒1個、帳冊1本等物，則為被
    告丁○○所有，供經營賭場犯本件所用之物，此為被告丁○○供承在卷，應依刑法第38條第1項第2款規定沒收。
六、依刑事訴訟法第273條之1第1項、第299條第1項前段、第310
    條之2、第454條第2項，刑法第268條、第266條第1項前段、
    第2項、第55條、第41條第1項前段、第38條第1項第2款，刑
    法施行法第1條之1，判決如主文。
七、如不服本判決應於收受本判後10日內向本院提出上訴書狀，
    並應敘述具體理由。如未敘述上訴理由者，應於上訴期間屆
    滿後20日內向本院補提理由書狀（均須按他造當事人之人數
    附繕本、切勿逕送上級法院）。
本案經檢察官乙○○到庭執行職務。
中    華    民    國    99    年    7     月    30    日
                  刑事第六庭    法  官  吳坤芳
以上正本證明與原本無異
如不服本判決應於收受本判後10日內向本院提出上訴書狀，並應
敘述具體理由。其未敘述上訴理由者，應於上訴期間屆滿後20日
內向本院補提理由書狀（均須按他造當事人之人數附繕本）「切
勿逕送上級法院」。
                                書記官  程伊妝
中    華    民    國    99    年    7     月    30    日
附錄本案論罪科刑法條：
中華民國刑法第268條
（圖利供給賭場或聚眾賭博罪）
意圖營利，供給賭博場所或聚眾賭博者，處3年以下有期徒刑，
得併科3千元以下罰金。
中華民國刑法第266條
（普通賭博罪與沒收物）
在公共場所或公眾得出入之場所賭博財物者，處 1 千元以下罰
金。但以供人暫時娛樂之物為賭者，不在此限。

司法院資訊處製作；財團法人民間司法改革基金會備份。
